# 请教陈版主大股东合并子公司报表问题

提问人：cpazl1982 时间：2011-11-18 21:04:03
请教陈版和各位同仁，大股东对子公司的持股比例为60%，另外一个自然人股东持股40%，但是在投资一开始，大股东和小股东约定，因为小股东欠大股东钱，故将股权质押给大股东，并且约定从此以后股权任由大股东处置，实际情况中小股东确实从公司成立之日开始从未参与公司的日常经营。这种情况下，大股东能不能对子公司100%合并利润表？合并报表的少数股东权益永远都是原来小股东的原始出资额？

回答人：chenyiwei
关于股权质押问题，双方是如何约定的？该 40 ％股权“任由大股东处置”，大股东的决策权有多大，是否可以完全不征求该小股东的同意即可决定是否处置、何时处置、处置给谁、处置价款金额和支付方式等问题？如果处置，则相当于小股东投资本金的部分是否必须返还小股东？大股东是否保证小股东可收回本金？小股东在此期间有无权利取得投资回报？

提问人：ying0518 时间：2011-11-19 09:46:33
若是这种情况，个人理解，在合并报表里面，小股东的权益应当列示为负债而不是少数股东权益了

回答人：chenyiwei
基本赞同。